臺灣臺北地方法院刑事判決　　　　　　　94年度訴字第1494號
公　訴　人　臺灣臺北地方法院檢察署檢察官
被　　　告　甲○○
上列被告因毒品危害防制條例案件，經檢察官提起公訴（94年度
毒偵字第1496號），因被告於準備程序中先就被訴事實為有罪之
陳述，經本院合議庭裁定適用簡式審判程序，茲判決如下：
    主  文
甲○○施用第一級毒品，處有期徒刑捌月。又連續施用第二級毒
品，處有期徒刑伍月；扣案第二級毒品安非他命壹包（驗餘淨重
零點壹壹公克）沒收銷燬之。應執行有期徒刑壹年；扣案第二級
毒品安非他命壹包（驗餘淨重零點壹壹公克）沒收銷燬之。
    事  實
一、甲○○前因連續施用第二級毒品案件，經本院於民國93年9
    月23日以93年度簡字第2338號判處有期徒刑3月，於同年10
    月7日確定在案，甫於93年10月29日易科罰金執行完畢，詎
    其不知悔悟，竟在該案判決確定後，仍基於施用毒品之概括
    犯意，於94年2月17日為警逮捕後採尿時止回溯26小時內某
    時（不含為警逮捕後至採尿時之期間）在不詳處所施用第一
    級毒品海洛因。復出於施用第二級毒品之概括犯意，自93年
    10月29日起至94年2月17日止，連續在臺北市○○區○○路
    四段58巷2號2樓住處施用第二級毒品甲基安非他命，嗣於94
    年2月17日15時許為警查獲，並扣得甲基安非他命1包（毛重
    0.32公克，淨重0.12公克）。
二、案經臺北市政府警察局文山第一分局報請臺灣臺北地方法院
    檢察署檢察官偵查起訴。
    理  由
一、按除被告所犯為死刑、無期徒刑、最輕本刑為3年以上有期
    徒刑之罪或高等法院管轄第一審案件者外，於準備程序進行
    中，被告先就被訴事實為有罪之陳述時，審判長得告知被告
    簡式審判程序之旨，並聽取當事人、代理人、辯護人及輔佐
    人之意見後，裁定進行簡式審判程序；又受命法官行準備程
    序，與法院或審判長有同一之權限，刑事訴訟法第273條之1
    第1項、第279條第2項分別定有明文。查本案被告陳忠康所
    犯違反毒品危害防制條例第10條第1項、第2項施用第一級、
    第二級毒品之罪，並非死刑、無期徒刑、最輕本刑為3年以
    上有期徒刑之罪，亦非高等法院管轄第一審案件，經被告於
    本院準備程序進行中，先就被訴事實為有罪之陳述，於告知
    被告簡式審判之旨，並聽取檢察官及被告之意見後，本院合
    議庭裁定改以簡式審判程序進行，是本件之證據調查，依刑
    事訴訟法第273條之2規定，不受同法第159條第1項、第161
    條之2、第161條之3、第163條之1及第164條至第170條規定
    之限制，合先敘明。
二、上揭事實，業據被告甲○○於本院94年12月5日審理時坦承
    在卷，且被告於94年2月17日為警所採集之尿液，經以氣相
    層析質譜儀法檢驗結果，呈嗎啡及安非他命、甲基安非他命
    陽性反應，此有台灣尖端先進生技醫藥股份有限公司94年3
    月3日之濫用藥物尿液檢驗報告1紙在卷可稽（見臺灣臺北地
    方法院檢察署94年度毒偵字第1496號偵查卷第4頁）。而扣
    案之白色透明晶體1包（毛重0.32公克，淨重0.12公克，驗
    餘淨重0.11公克），檢出第二級毒品甲基安非他命成分，有
    臺北市政府警察局94年6月14日北市鑑毒字第131號鑑驗通知
    書附卷可證（同前揭偵查卷第49頁）。又被告前有如事實欄
    所示之毒品前科，亦有臺灣高等法院被告前案紀錄表等資料
    在卷可按。綜上所述，堪認被告之任意性自白核與事實相符
    ，自得採為論罪之依據。綜上，本件事證明確，被告犯行堪
    以認定，應予依法論科。
三、核被告所為，係犯毒品危害防制條例第10條第1項之施用第
    一級毒品罪、同條例第10條第2項之施用第二級毒品罪。其
    前持有第一級毒品海洛因、其前後持有第二級毒品甲基安非
    他命之低度行為，為施用毒品之高度行為所吸收，均不另論
    罪。又其多次施用第二級毒品甲基安非他命，時間緊接，犯
    罪構成要件相同，顯係基於概括犯意為之，應依連續犯論處
    一罪，並加其刑。其所犯上開二罪，犯意各別，罪名不同，
    應分論併罰之。爰審酌被告素行不佳，有臺灣高等法院被告
    前案紀錄表在卷可稽，施用毒品戕害自身健康，於執行完畢
    後猶不知悛悔而復施用毒品為警查獲，惟尚能坦承犯行、犯
    後態度尚佳等一切情狀，分別量處如主文所示之刑，並定其
    應執行之刑。
四、扣案之第二級毒品安非他命1包（驗餘淨重0.11公克），係
    查獲之毒品，不問屬於犯人與否，依毒品危害防制條例第18
    條第1項前段規定沒收並銷燬之。
五、據上論斷，應依刑事訴訟法第273條之1第1項、第299條第1
    項前段，毒品危害防制條例第10條第1項、第2項、第18條第
    1項前段，刑法第11條、第56條、第51條第5款，判決如主文
    。
本案經檢察官鄭克盛到庭執行職務。
中　　華　　民　　國　　94　　年　　12　　月　　30　　日
                  刑事第十二庭  法  官  曾正龍
以上正本證明與原本無異。
如不服本判決，應於判決送達後10日內，向本院提出上訴狀。
                                書記官  彭自青
中　　華　　民　　國　　95　　年　　1 　　月　　 6　　日
附錄本案論罪科刑法條：
毒品危害防制條例第10條
施用第一級毒品者，處6月以上5年以下有期徒刑。
施用第二級毒品者，處3年以下有期徒刑。
